臺灣高雄地方法院刑事判決　　　　　　　 94年度易字第917號
公　訴　人　臺灣高雄地方法院檢察署檢察官
被　　　告　乙○○　男　40歲.
選任辯護人　沈榮生律師
上列被告因賭博案件，經檢察官提起公訴（94年度偵字第542 號
），本院適用簡式審判程序判決如下：
    主  文
乙○○共同連續意圖營利，聚眾賭博，處有期徒刑肆月，如易科
罰金，以參佰元折算壹日。扣案之簽單帳單壹紙沒收。
    事  實
一、乙○○與真實姓名年籍不詳綽號「丫花」之成年女子共同基
    於意圖營利，供給賭博場所、聚眾賭博及在公眾得出入場所
    賭博財物之概括犯意聯絡，自民國90年1 月間起，由「丫花
    」擔任組頭，乙○○任樁腳，為躲避警方之查緝，提供高雄
    市三民區河北二號100 號白船尼羅河賓館5 樓5116室為得供
    公眾賭博之場所，並以行動電話門號0000000000為下注工具
    ，共同經營俗稱「六合彩」賭博，以「二星」、「三星」、
    「四星」、「特尾」及「台號」等方式連續聚集不特定之多
    數人簽賭下注，約定簽注「二星」、「三星」或「四星」、
    「特尾」或「台號」，每支價格各為新台幣（下同）80元、
    75 元 、90元，參賭者得任意簽選號碼組合，並核對由香港
    政府發行，於每週二、四、六開獎之六合彩中獎號碼重新編
    組之號碼賭博財物，凡簽中「二星」者可得5 ，700 元、「
    三星」者得57，000 元、「四星」者得700 ，000 元、「特
    尾」或「台號」者則得不一定之賭金，無人簽中者，賭資即
    歸「丫花」所有，乙○○則每支號碼抽取4 元之抽頭金。嗣
    於93 年12 月25日1 時30分許，在高雄市三民區河北二號
    100 號白船尼羅河賓館5 樓5116室，為警臨檢查獲，並扣得
    六合彩賭博簽單帳單1 張。
二、案經高雄市政府警察局三民第一分局報請臺灣高雄地方法院
    檢察署檢察官偵查起訴。
    理  由
壹、程序部分
    本件被告乙○○所犯係死刑、無期徒刑、最輕本刑為三年以
    上有期徒刑以外之罪，其於準備程序中就前揭被訴事實為有
    罪之陳述，經受命法官告知簡式審判程序之旨，並聽取公訴
    人、被告之意見後，本院認無不得或不宜改依簡式審判程序
    進行之處，爰依刑事訴訟法第二百七十三條之一第一項、第
    二百八十四條之一，裁定本件由受命法官獨任進行簡式審判
    程序，合先敘明。
貳、實體部分
一、上開犯罪事實，已據被告乙○○於警詢、偵查及本院審理中
    坦承不諱，並有扣案之六合彩賭博簽單帳單1 紙可稽，被告
    之自白與事實相符，自得採為認定犯罪事實之證據，是本件
    事證明確，其犯行堪以認定。
二、被告經營六合彩賭博，提供之白船尼羅河賓館5 樓房間，雖
    係私密之賓館房間，然既供不特定多數人得以自由出入簽賭
    ，自屬公眾得出入之場所。核被告所為，係犯刑法第266 條
    前段之在公眾得出入之場所賭博罪及同法第268 條之意圖營
    利供給賭博場所及聚眾賭博罪。公訴人就被告所犯之在公眾
    得出入之場所賭博罪雖末據起訴，然本院認該部分與論罪部
    分有裁判上一罪關係，本院自得一併審理。被告與綽號「丫
    花」之成年女子就上開犯行有犯意聯絡及行為分擔，為共同
    正犯。被告一行為觸犯上開三罪，係基於一個賭博犯意之決
    定，為達成同一犯罪之各舉動，為法律概念之一行為，為想
    像競合犯，應依刑法第55條規定從重以一圖利聚眾賭博罪；
    又被告於當期香港六合彩開獎前之多次接續行為，均係當次
    意圖營利，聚眾賭博犯行之一部行為，均不另論罪；被告先
    後多次意圖營利聚眾賭博犯行，時間緊接，方法相同，顯係
    基於概括犯意而為，且復犯構成要件相同之罪名，應依連續
    犯之規定論以一罪，並依法加重其刑。爰審酌被告之素行狀
    況、犯罪之動機、目的、對社會風氣之影響及犯罪後坦承之
    態度等一切情狀，酌處如主文所示之刑，並諭知易科罰金之
    折算標準。扣案之簽押單係被告所有供經營六合彩賭博所用
    之物，已據其於警詢時供承不諱，應依刑法第38條第1 項第
    2 款規定宣告沒收。
三、另被告之選任辯護人於本院審理時雖為被告辯護稱：本件被
    告應合乎自首而有刑法第62條之適用等語；惟查，自首係對
    於未發覺之犯罪而為之，「刑法第62條所謂發覺，固非以有
    偵查犯罪權之機關或人員確知其人犯罪無誤為必要，而於對
    其發生嫌疑時，即得謂為已發覺」、「如案已發覺，則被告
    縱有投案陳述自己犯罪之事實，亦祗可謂為自白，不能認為
    自首」，最高法院26年上字第484 號及72年台上字第641 號
    分別著有判例可資參照。證人即查獲被告之警員甲○○於本
    院審理時證稱：當日我們到了該賓館的五一一六號敲門，被
    告來應門神情看起來就很緊張，我們就叫他把身上的東西拿
    出來，他就從褲袋拿出一包用白色紙張包起來的東西有打開
    來，先晃一下，我有看到那是現金，他又馬上放回褲袋，我
    就請他拿出來再讓我們看一下，他就拿出來給我們仔細檢查
    ，我就發現那現金明顯就是偽鈔，之後，我們就請他把身上
    的東西都拿出來給我們看，他也同意，其中有一張紙類似六
    合彩的簽單，他也是從褲袋掏出來的；我們從事刑事工作那
    麼多年，一看就知道是六合彩的帳單；我看到這帳單之後就
    問被告說你是不是在做六合彩，被告就回答說他是六合彩的
    樁腳等語（見94年6 月28日審判筆錄第2 、3 頁）。則本件
    有偵查犯罪權限之警員，業已對被告產生犯罪之嫌疑，而於
    要求被告取出口袋內之物品後，被告始取出扣案之簽單帳單
    ，因此被發覺賭博之犯行，故本件並無該當對於未發覺之犯
    罪自首之要件，自無適用刑法第62條自首規定之餘地，併予
    敘明。
四、據上論斷，應依刑事訴訟法第273 條之1 第1 項、第299 條
    第1 項前段，刑法第28條、第56條、第266 條第1 項前段、
    第268 條、第55條、第41條第1 項前段、第38條第1 項第2
    款、罰金罰鍰提高標準條例第1 條前段、第2 條，判決如主
    文。
中　　華　　民　　國　　94　　年　　7 　　月　 12 　　日
                    刑事第四庭  法  官  李  蓓
以上正本證明與原本無異。
如不服本判決，應於收受送達後10日內向本院提出上訴書狀（應
附繕本）。
中　　華　　民　　國　　94　　年　　7 　　月　　12　　日
　　　　　　　　　　　　　　　  書記官  何慧娟
附錄本判決論罪科刑法條：
刑法第266 條第1 項前段：在公共場所或公眾得出入之場所賭博
財物者，處1千元以下罰金。
刑法第268條：
意圖營利，供給賭博場所或聚眾賭博者，處3年以下有期徒刑，
得併科3千元以下罰金。
